臺灣板橋地方法院交通事件裁定　　　　　　　　　九十一年度交聲字第一二八六號
　　原處分機關　臺北市交通事件裁決所
　　異　議　人
　　即受處分人　甲○○
右列受處分人因違反道路交通管理處罰條例案件，對於臺北市交通事件裁決所民國九
十一年七月八日所為北市裁三字第裁二二—ＡＸＸ０一四三九０號裁決處分，聲明異
議，本院裁定如左：
    主      文
異議駁回。
    理      由
一、按汽車駕駛人在多車道右轉彎，不先駛入外側車道者，處二百元以上六百元以下
    罰鍰，又汽車駕駛人駕駛汽車違反道路交通安全規則，因而肇事致人受傷者，吊
    扣其駕駛執照三個月至六個月，道路交通管理處罰條例第四十八條第四款及第六
    十一條第三項分別定有明文；再汽車駕駛人有第四十八條所定情形者，應併記違
    規點數一點，同條例第六十三條第一項第一款亦定有明文。
二、原處分意旨略以：本件異議人即受處分人甲○○於民國九十一年四月七日晚間九
    時十分許，駕駛車牌號碼六Ｃ－五四六號營業用小客車，沿連結臺北縣永和市與
    臺北市之中正橋由南往北方向行駛，途經中正橋與水源快速道路交岔路口，由中
    正橋第二車道逕行右轉水源快速道路，未循序先駛入外側車道（第三車道）再行
    右轉，致沿中正橋同向第三車道直行之車牌號碼ＡＸＺ－七○九號重型機車煞避
    不及，以其左側車身擦撞上開營業用小客車之右前葉子板而肇事，造成上開重型
    機車駕駛人饒瑞翔受有左手擦傷，其乘客季欣霈受有手、腳、臉部多處擦傷等傷
    害，乃依道路交通管理處罰條例第四十八條第四款及第六十一條第三項規定，裁
    處罰鍰新臺幣六百元整，並吊扣其駕駛執照三個月，且依同條例第六十三條第一
    項第一款規定併記違規點數一點等語；異議人對於前揭事實固不爭執，惟以伊於
    九十一年五月四日已與饒瑞翔及季欣霈等達成和解，且車牌號碼ＡＸＺ—七○九
    號重型機車無何損害，又駕駛人饒瑞翔及乘客季欣霈等所受傷害經三軍總醫院汀
    洲分院治療後，已經痊癒，是其無何駕駛汽車因而肇事致人受傷之違規云云置辯
    。
三、經查：異議人於右揭時、地駕駛車牌號碼六Ｃ－五四六號營業用小客車，沿中正
    橋由南往北方向三車道道路之第二車道行駛至中正橋與水源快速道路交岔路口時
    ，未先駛入外側車道（第三車道），即逕行右轉駛入水源快速道路，致沿中正橋
    同向第三車道直行之車牌號碼ＡＸＺ－七○九號重型機車煞避不及，以其左側車
    身擦撞上開營業用小客車之右前葉子板，致上開重型機車受有前車頭左側擦痕及
    車身左下方（中段）裂痕等損害而肇事，且造成被害人等即上開重型機車之駕駛
    人饒瑞翔受有左手擦傷，機車乘客季欣霈受有手、腳、臉部多處擦傷等傷害，經
    警掣單舉發等事實，已據異議人於警訊時坦承不諱，核與被害人饒瑞翔指述情節
    相符（見卷附警製交通事故談話紀錄表），且有臺北市政府警察局九十一年四月
    二十五日北市警交大字第ＡＸＸ０一四三九０號舉發違反道路交通管理事件通知
    單通知聯影本一紙、臺北市政府警察局交通警察大隊九十一年六月十九日北市警
    交大四字第０九一六三九二五三００號函附臺北市政府警察局交通警察大隊受理
    交通違規事件調查表、臺北市政府警察局中正二分局交通分隊九十一年四月七日
    製作之道路交通事故調查報告表、臺北市政府警察局交通警察大隊交通事故分析
    研判表及臺北市政府警察局中正二分局交通分隊道路交通事故補充資料表等存卷
    可資佐證，異議人雖以前揭情詞置辯，然其與被害人饒瑞翔及季欣霈等達成和解
    ，以及被害人饒瑞翔及季欣霈等所受傷害已經痊癒等情，均發生於違規行為之後
    ，對其前違規行為是否存在之認定無何影響，又異議人既因違反道路交通安全規
    則致人受傷，即該當於道路交通管理處罰條例第六十一條第三項之處罰要件，與
    車輛是否受損無何關聯；綜上，異議人所辯，無非諉過卸責之詞，無可採信，其
    有汽車駕駛人在多車道右轉彎不先駛入外側車道及駕駛汽車違反道路交通安全規
    則因而肇事致人受傷等違規行為，堪予認定。
四、從而，原處分機關依據道路交通管理處罰條例第四十八條第四款及第六十一條第
    三項規定，裁處異議人罰鍰新臺幣六百元整，並吊扣其駕駛執照三個月，且依同
    條例第六十三條第一項規定記違規點數一點，無何違誤，量罰亦甚妥適，應予維
    持，本件異議為無理由，應予駁回。
據上論結，應依道路交通案件處理辦法第十九條，裁定如主文。
中      華      民      國    九十一    年      八      月     三十     日
                                    臺灣板橋地方法院交通法庭
                                        法  官  蔡  新  毅
右正本證明與原本無異。
如不服本判決，應於判決送達後十日內，向本院提出上訴狀。
                                        書記官  謝  麗  秋
中      華      民      國    九十一    年      八      月     三十     日
